臺灣臺南地方法院刑事判決
111年度交易緝字第1號
公  訴  人  臺灣臺南地方檢察署檢察官
被      告  黃俊傑


上列被告因過失傷害案件，經檢察官提起公訴（108年度偵緝字
第149號），被告於本院審理時就被訴事實為有罪之陳述，經本
院裁定改以簡式審判程序審理，判決如下：
    主  文
黃俊傑犯過失傷害罪，處有期徒刑參月，如易科罰金，以新臺幣
壹仟元折算壹日。
    事實及理由
一、按本件被告黃俊傑犯為死刑、無期徒刑、最輕本刑3年以上
    有期徒刑以外之罪，亦均非屬高等法院管轄之第一審案件，
    其於審理時先就被訴事實均為有罪之陳述，經告知簡式審判
    程序之旨，並聽取檢察官、被告之意見後，本院依刑事訴訟
    法第273條之1第1項規定裁定進行簡式審判程序，是本案之
    證據調查，依同法第273條之2規定，不受同法第159條第1項
    、第161條之2、第161條之3、第163條之1，及第164條至第1
    70條所規定證據能力認定及調查方式之限制，合先敘明。　
    　
二、本案犯罪事實及證據，除證據部分補充「被告黃俊傑於本院
    訊問及審理時之自白」、「告訴人劉慧真受傷之照片2張」
    外，餘均引用如附件檢察官起訴書之記載。
三、論罪科刑：
(一)按行為後法律有變更者，適用行為時之法律。但行為後之法
    律有利於行為人者，適用最有利於行為人之法律，刑法第2
    條第1 項定有明文。查被告於行為後，刑法第284 條第1 項
    經立法院修正通過後，業於民國108 年5 月29日由總統公布
    施行，並於同年月31日生效。修正前刑法第284 條第1 項前
    段原規定：「因過失傷害人者，處6 月以下有期徒刑、拘役
    或5 百元以下罰金，致重傷者，處1 年以下有期徒刑、拘役
    或5 百元以下罰金」，修正後則規定「因過失傷害人者，處
    1 年以下有期徒刑、拘役或10萬元以下罰金，致重傷者，處
    3 年以下有期徒刑、拘役或30萬元以下罰金」，經比較新舊
    法結果，修正後規定之有期徒刑、罰金刑上限均提高，並未
    有利於被告，應依刑法第2 條第1 項前段規定，適用修正前
    刑法第284 條第1 項前段之規定處斷。
(二)核被告黃俊傑所為，係犯修正前刑法第284 條第1 項前段之
    過失傷害罪。又被告於肇事後，經臺南市政府警察局第六分
    局交通分隊警員周正泰至告訴人就診之成大醫院處理時，被
    告在場並當場承認為肇事人，此有臺南市政府警察局第六分
    局交通分隊道路交通事故肇事人自首情形紀錄表1 紙在卷（
    詳警卷第25頁）可稽，嗣並接受裁判，合於自首要件，爰依
    刑法第62條前段之規定，減輕其刑。
(三)爰審酌被告疏未注意車前狀況，且駛出路面邊線，撞及停放
    於路邊之停車格之自小貨車，致告訴人受有右髕骨骨折之傷
    害，於右腳外觀上殘留傷疤，更損及其身體外觀之美觀性，
　　實有不該，兼衡告訴人所受傷勢、被告尚未與告訴人達成和
    解，賠償其損害，並考量被告於犯後坦承犯行之犯後態度，
    暨高職畢業之智識程度、目前無業，與父親同住之家庭生活
    經濟狀況等一切情狀，量處如主文所示之刑，並諭知易科罰
    金折算標準，以資懲儆。
據上論斷，應依刑事訴訟法第273 條之1 第1 項、第299 條第1
項前段、第310 條之2 、第454 條第2 項，刑法第2 條第1 項前
段、修正前刑法第284 條第1項前段、刑法第62條前段、第41條
第1 項前段，刑法施行法第1 條之1 第1 項，判決如主文。
本案經檢察官陳奕翔提起公訴，檢察官蘇聖涵到庭執行職務。
中　　華　　民　　國　　111 　年　　4 　　月　　28　　日
　　　　　　　　　刑事第八庭    法　官　鄭燕璘
以上正本證明與原本無異
如不服本判決應於收受本判後20日內向本院提出上訴書狀，並應
敘述具體理由。其未敘述上訴理由者，應於上訴期間屆滿後20日
內向本院補提理由書狀（均須按他造當事人之人數附繕本）「切
勿逕送上級法院」。
  　　　　　　　　　　　　　　　書記官　楊玉寧
中　　華　　民　　國　　111 　年　　4 　　月　　28　　日
附錄本案論罪科刑法條全文：
修正前刑法第284條：
因過失傷害人者，處6 月以下有期徒刑、拘役或500 元以下罰金
，致重傷者，處1 年以下有期徒刑、拘役或500 元以下罰金。
從事業務之人，因業務上之過失傷害人者，處1 年以下有期徒刑
、拘役或1000元以下罰金，致重傷者，處3 年以下有期徒刑、拘
役或2000元以下罰金。

附件：
臺灣臺南地方檢察署檢察官起訴書
                                    108年度偵緝字第149號
　　被　　　告　黃俊傑　男　37歲（民國00年0月0日生）
　　　　　　　　　　　　住高雄市○○區○○路000○0號三樓
　　　　　　　　　　　　之1
　　　　　　　　　　　　國民身分證統一編號：Z000000000號
上列被告因過失傷害案件，已經偵查終結，認應提起公訴，茲將
犯罪事實及證據並所犯法條分敘如下：
　　　　犯罪事實
一、黃俊傑於民國107年2月9日凌晨零時30分許，騎乘車牌號碼0
    00-0000號普通重型機車附載劉慧真，沿臺南市南區大成路
    由西往東方向行駛右轉國民路，途經國民路北向第2支路燈
    時，本應注意車前狀況，隨時保持可以煞停之距離或採取安
    全措施，且除準備停車或臨時停車外，不得駛出路面邊線，
    而依當時情形天候晴，夜間有照明，路面乾燥、無缺陷、無
    障礙、視距良好，客觀上依其智識、經驗、能力並無不能注
    意之情事，仍行駛路肩且未注意車前狀況，致不慎碰撞吳昇
    憲所有停放於路邊停車格內之車牌號碼0000-00號自小貨車
    ，因而人車倒地，使後座之劉慧真受有右髕骨開放性骨折之
    傷害。黃俊傑於肇事後，在有偵查犯罪職權之機關或公務員
    尚未發覺其犯行前，即向接獲報案前來現場處理之員警承認
    肇事，而自首並接受裁判。
二、案經劉慧真訴請臺南市政府警察局第六分局報告偵辦。
　　　　證據並所犯法條
一、證據清單及待證事實：
編號 證　 據　 名　 稱 待　　證　　事　　實 一 被告黃俊傑於警詢及偵查中之供述 ⑴被告有於上揭時地，騎乘車號000-0000號普通重型機車附載告訴人劉慧真，嗣與吳昇憲所有停放於路邊之車號0000-00號自小貨車發生碰撞之事實。 ⑵被告於警詢中自承：行經事故地點時，有看見右前方停車格內有停一部自小貨車，但伊發現時已經來不及反應，因而與對方之車輛發生碰撞等語、復於偵查中辯稱：伊和告訴人原本要去花園夜市，但當時下毛毛雨，伊本來不願意去，是告訴人堅持要去夜市，那時候已經半夜了，伊有點恍神，所以沒有看到停放路邊的自小貨車，伊認為告訴人也有責任云云之事實。 二 證人即告訴人劉慧真於警詢及偵查中之證述 證明被告有於上揭時地，騎乘上開機車附載告訴人，並在事故地點與吳昇憲所有之車號0000-00號自小貨車發生碰撞， 告訴人因而受有如犯罪事實欄所載傷害等事實。  三 證人吳昇憲於警詢中之證述 佐證其所有停放於停車格內之車牌號碼0000-00號自小貨車，於上開時、地遭被告所騎乘之上開機車撞擊等事實。 四 道路交通事故現場圖、道道路交通事故調查表（一）（二）、道路交通事故當事人登記聯單、車輛詳細資料報表、路口監視器錄影畫面暨現場（含車損）照片31張。 ⑴案發當時天候晴、夜間有照明，現場屬柏油路面乾燥無缺陷、無障礙物、視距良好，客觀上並無不能注意情事之事實。 ⑵關於本件車禍事故之碰撞發生經過，係如犯罪事實欄所述之事實。 五 國立成功大學醫學院附設醫院中文診斷證明書1紙 告訴人因本件交通事故，受有如犯罪事實欄所載傷勢之事實。 六 臺南市車輛行車事故鑑定委員會108年4月8日南市交鑑字第1080342165號函附之南鑑0000000案鑑定意見書1份 關於本件肇事責任，經認定為 ：被告駕駛普通重型機車，行駛路肩，未注意車前狀況，為肇事原因；吳昇憲無肇事因素之事實。  七 臺南市政府警察局第六分局道路交通事故肇事人自首情形紀錄表 被告在場承認伊為本件交通事故肇事者之事實。 
二、按汽機車行駛時，駕駛人應注意車前狀況，並隨時採取必要
    之安全措施，道路交通安全規則第94條第3項2訂有明文。本
    件被告騎車行經前揭路段，自應注意車前狀況及減速慢行，
    隨時採取必要之安全措施並作隨時停車之準備，衡諸當時狀
    況，時值天候晴、夜間有照明、柏油路面乾燥無缺陷、無障
    礙物、視距良好，此有道路交通事故調查報告表（一）、案
    發現場照片在卷可參，是客觀上並無不能注意之情形。參以
    被告於偵查中明確供承：「伊當時有點恍神」等語，足認被
    告於騎車行經前揭路段時，並未注意車前狀況及減速慢行，
    隨時採取必要之安全措施並作隨時停車之準備，始因不及反
    應而與吳昇憲停放之貨車發生碰撞，致告訴人劉慧真摔車倒
    地並受有前揭傷害，被告就本件車禍事故之發生，確有過失
    ，洵堪認定。另本案經臺南市車輛行車事故鑑定委員會鑑定
    結果，亦同此認定。又告訴人因本件車禍受有前述傷害，已
    如前述，則與被告之過失行為間，有相當因果關係，被告之
    過失傷害犯嫌，自堪認定。
三、核被告黃俊傑所為，係犯刑法第284條第1項前段之過失傷害
　　罪嫌。被告於職司偵查犯罪之公務員知悉其為肇事人之前，
    向到場處理之員警坦承肇事而接受裁判，請依刑法第62條前
    段之規定減輕其刑。
四、依刑事訴訟法第251條第1項提起公訴。
　　此　致
臺灣臺南地方法院
中　　華　　民　　國　 108　　年　　4 　　月　　11　　日
　　　　　　　　　　　　　　　檢察官  陳  奕  翔
本件證明與原本無異
中　　華　　民　　國　　108 　年　　4 　　月　　19　　日
                              書記官  劉  珀  妤
附錄所犯法條：
中華民國刑法第284條第1項
因過失傷害人者，處 6 月以下有期徒刑、拘役或 5 百元以下罰
金，致重傷者，處 1 年以下有期徒刑、拘役或 5 百元以下罰金
。